臺灣新北地方法院三重簡易庭民事簡易判決
　　　　　　　　　　　　　　　　　 110年度重簡字第790號
原　　　告　張素香　
　　　　　　簡連命　
被　　　告　邱滿足　
上列當事人間請求給付會款事件，經本院於民國110 年8 月31日
言詞辯論終結，本院判決如下：
    主  文
被告應給付原告張素香新臺幣貳拾捌萬元，及自民國一百一十年
八月十日起至清償日止，按年息百分之五計算之利息。
被告應給付原告簡連命新臺幣貳拾捌萬元，及自民國一百一十年
八月十日起至清償日止，按年息百分之五計算之利息。
訴訟費用由被告負擔。
本判決得假執行。
    事  實  及  理  由
一、原告主張：緣被告前於民國105 年12月20日自任會首，邀集
    原告張素香、簡連命及其他會員成立合會，每期會款新臺幣
    （下同）20,000元，會期自105 年12月20日起至110 年9 月
    20日止，會員連同會首共59會，採內標制，底標1,500 元，
    於每月20日開標。原告張素香、簡連命分別參與上開合會1
    會，均為未得標之活會會員，持續繳付每期會款20,000元至
    107 年1 月20日即第14會（20,000×14＝280,000 ），詎被
    告於107 年2 月20日即未開標倒會，致合會不能繼續進行，
    且被告於倒會後均未給付原告任何會款即已遲延2 期會款以
    上。為此，爰依合會契約之法律關係提起本件訴訟，求為判
    決：如主文第1 項、第2 項所示等事實，業據其提出合會會
    單乙份為證。被告對於上情固不爭執，惟辯稱：原告之請求
    包括利息，伊要入監執行，無錢可還，必須日後出監後才能
    賺錢慢慢還，死會部分伊也倒他們的錢，所以無法叫他們還
    等語，併為答辯聲明：原告之訴駁回。
二、按因會首破產、逃匿或有其他事由致合會不能繼續進行時，
    會首及已得標會員應給付之各期會款，應於每屆標會期日平
    均交付於未得標之會員。但另有約定者，依其約定。會首就
    已得標會員依前項規定應給付之各期會款，負連帶責任。會
    首或已得標會員依第一項規定應平均交付於未得標會員之會
    款遲延給付，其遲付之數額已達兩期之總額時，該未得標會
    員得請求其給付全部會款，民法第709 條之9 第1 項至第3
    項定有明文。經查，系爭合會連會首共59會，進行至第14會
    後，系爭合會無法繼續進行，尚有活會45人，即有會期45次
    未進行。依前揭規定，會首及已得標會員於剩餘之每次會期
    應給付會款共計280,000 元（計算式：每期會費20,000元×
    已得標會員14人），平均給付45位未得標會員。又本件45次
    會期均未給付，遲付之數額已達2 期之總額，是原告自得請
    求給付全部會款合計280,000 元（計算式：每期280,000 元
    ×45次會期÷45位未得標會員）。而被告為會首，就已得標
    會員應給付之各期會款負連帶責任，則原告張素香、簡連命
    各請求被告應給付會款280,000 元，核屬有據。雖被告以上
    開情詞置辯，然有無資力核僅係其等履行能力之問題，於原
    告之請求不生影響，亦與被告依法所應負之責任無涉，尚不
    得據為解免其清償責任之事由。是被告執此為辯，仍非有據
    。
三、末按給付無確定期限者，債務人於債權人得請求給付時，經
    其催告而未為給付，自受催告時起，負遲延責任。其經債權
    人起訴而送達訴狀，或依督促程序送達支付命令，或為其他
    相類之行為者，與催告有同一之效力。遲延之債務，以支付
    金錢為標的者，債權人得請求依法定利率計算之遲延利息。
    但約定利率較高者，仍從其約定利率。應付利息之債務，其
    利率未經約定，亦無法律可據者，週年利率為百分之5 。民
    法第229 條第2 項、第233 條第1 項、第203 條亦有明文。
    是原告2 人請求被告應給付自起訴狀繕本送達翌日即110 年
    8 月10日起至清償日止，按年息百分之5 計算之法定遲延利
    息部分，洵屬有據。
四、從而，原告依合會之法律關係，請求被告給付如主文第1 項
    、第2 項所示，均為有理由，應予准許。
五、本件係適用簡易程序所為被告敗訴之判決，爰依職權宣告假
    執行。
六、訴訟費用負擔之依據：民事訴訟法第78條。
中    華    民    國   110    年    9     月    14    日
                  三重簡易庭  法  官  王士珮
以上正本係照原本作成。
如不服本判決，應於送達後20日內，向本院提出上訴狀，並表明
上訴理由，如於本判決宣示後送達前提起上訴者，應於判決送達
後20日內補提上訴理由書（須附繕本）。
中    華    民    國   110    年    9     月    14    日
                              書記官  楊家蓉